Mouaad MAIOUF

Formation Développeur Java Openclassrooms

N'ayant jamais su ce que je voulais vraiment faire dans ma vie, j'ai alterné, depuis l'obtention de mon baccalauréat en 2016, formations (commerce, sport....), petits boulots et autres... puis j'ai découvert le monde du développement informatique il y a 2 ans et c'est devenu un véritable coup de cœur! Après avoir intégré la prestigieuse École 42 Lyon en novembre 2022 après un concours intensif, qui forme les développeurs de demain avec une pédagogie innovante, j'ai dû malheureusement stopper la formation après 1 an et demi, car ayant eu des soucis de santé durant le cursus qui ont impacté le bon déroulement de ma formation. Aujourd'hui, je veux reprendre ma revanche, j'ai la conviction d'avoir le potentiel de perdurer dans cette voie et Openclassrooms serait une superbe opportunité pour moi, ayant notamment beaucoup de points de commun avec la pédagogie de l'École 42. Je serais ravi de faire partie de vos élèves et de vous prouver, ainsi qu'à moi-même que le peux réussir cette formation, qui me permettra d'acquérir des compétences spécifiques, de bénéficier d'un tremplin à l'embauche et d'enfin trouver ma voie professionnelle après tant d'années à errer!



Expériences professionnelles

2021-2022

Employé de restauration

La Fraîcherie, Saint-Priest, 23/02/21 - 31/03/22

Préparation des recettes (salades de fruits, légumes), mise en rayon des produits, renseignement client, gestion et tri des produits

2019-2020

Agent d'acceuil événementiel pour le Groupama Stadium

Onet Accueil, Décines, 26/10/2019 - 05/10/2020

Placement des véhicules, orientation des supporters, distributions des journaux du match...

2019-2019

Équipier de restauration polyalent

McDonald's, Vénissieux, 06/09/2019 - 12/09/2019

Préparation des commandes, maintien de la propreté des salles, accueil client, gestion des stocks...

2018-2018

Stage d'immerison Employé libre-service alimentaire

Casino Supermarché, Vénissieux, 30/04/2018 - 12/05/2018

Mise en rayon fruits et légumes/produits frais, tri des produits, réapprovisionnement

2016-2017

Stage Vendeur prêt-à-porter (BTS MUC 1ère année)

Celio Club, Saint-Priest, 19/12/2016 - 31/12/2016 et 15/05/2017 - 17/06/2017

Vente, relation client, mise en rayon...

Formation



École 42 Lyon-Auvergne-Rhônes-Alpes

Pédagogie par projets et peer-to-peer learning

Charbonnières-Les-Bains, FRANCE

2016

Baccalauréat STMG, Lycée Jacques Brel

Spécialité : Systèmes d'Information de Gestion

Vénissieux, FRANCE

Infos & Contact

+33 6 74 40 07 69

mouaad.maiouf@hotmail.com

65 Boulevard Lénine, 69200 Vénissieux

Portfolio: en cours

Compétences

Langages favoris: C / C++ / Java

IDE: Eclipse / Visual Studio Code

Bases de données : SQLite / Firebase

Outil de versioning : Git / Github

Scripting / OS: Bash / GNU Linux /

Windows

Veille technologique rigoureuse

Niveau d'anglais correct

Culture web / informatique

Hobbies

- Programmation
- Lutte libre
- VoyagesNew Tech
- Lecture
- Bénévolat
- Jeu d'échecs
- Langue arabe